臺灣板橋地方法院刑事判決　　　　　　　　　　　　　八十九年度訴緝字第三０號
　　公　訴　人　臺灣板橋地方法院檢察署檢察官
　　被　　　告　甲○○
右列被告因違反麻藥管理條例等案件，經檢察官提起公訴（八十六年度偵字第一八三
五０、二三一三七、二三六三三、一八三四九、二四二二三號）及移送併辦（八十八
年度偵緝字第五一四、八十八年度偵字第三二一八、八十九年度毒偵字第九八四、八
十九年度毒偵字第三七０五、八十九年度毒偵字第五０四九、八十九年度毒偵字第六
七０七、八十九年度毒偵字第七六七六、九十年度毒偵字第三五二０號），本院判決
如左：
    主  文
甲○○連續施用第二級毒品，免刑。扣案如附表（壹）、（貳）、（參）所示之物均
沒收，其中附表（壹）部分之毒品安非他命（含微量殘渣）併銷燬之。
    事  實
一、甲○○明知化學合成麻醉藥品安非他命，業經行政院衛生署於民國七十九年十月
    九日，以衛署藥字第九０四一四二號公告，列入麻醉藥品管理條例第二條第四款
    所定「化學合成麻醉藥品類」管理（嗣毒品危害防制條例經總統於八十七年五月
    二十日以華總（一）字第八七○○○九九八六○號令修正公布，於同年五月二十
    二日生效，再於九十二年七月九日總統令修正公布，並於九十三年一月九日施行
    ，依該條例第二條第二項第二款之規定，將安非他命列為第二級毒品管理），不
    得非法持有及施用。詎甲○○竟基於施用安非他命之概括犯意，自八十六年七月
    二十三日起至九十年八月三十日止，在臺北縣三重市○○○路五六０號三樓或同
    路五六０巷十五弄十一號後面之小木屋內，以將安非他命置於吸食器內再點火加
    熱燒烤產生白煙吸聞之方式，非法施用安非他命，平均約二至三日施用一次。嗣
    分別於下列時地為警查獲：（一）於八十六年七月二十四日下午七時四十分許，
    甲○○與謝元凱、林榮桂、高榮儀、林瑞文（後四人另行審理）在臺北縣三重市
    ○○○路五六０號為警查獲，並扣得甲○○所有供施用安非他命犯罪之吸食器一
    組；（二）於八十六年十月七日下午二時三十分許，甲○○與鄭有文、陳鴻博、
    郭佰松（後三人另行審理）在上址三樓為警查獲，並扣得甲○○所有供施用之第
    二級毒品安非他命一包（毛重０˙九公克；淨重０˙七公克）、施用安非他命犯
    罪之吸食器一組、玻璃球四個；（三）於八十七年八月二十日下午五時五十分許
    ，甲○○在臺北縣三重市○○○路五七二號後方木屋內為警查獲，並扣得其所有
    供施用安非他命犯罪之吸食器一組、含安非他命殘渣（微量無法秤重）之塑膠袋
    一個、吸管杓子一支；（四）於八十七年八月三十一日下午二時三十分許，甲○
    ○與鄭有文（後一人另行審理）在臺北縣三重市○○○路五六０巷十五弄十一號
    後方小屋內為警查獲，並扣得甲○○所有供施用之第二級毒品安非他命一包（毛
    重０˙四公克；淨重０˙二公克）、施用安非他命犯罪之吸食器二組、瓦斯噴火
    器一個；（五）於八十八年一月二十六日下午九時四十五分許，甲○○在臺北縣
    三重市○○○路五六０號一樓為警查獲，並扣得其所有供施用安非他命犯罪之吸
    食器一個；（六）於八十八年二月二十四日下午七時許，甲○○在臺北縣中正北
    路五六０巷十五弄十一號後方小木屋內，因通緝為警查獲（未查扣物品）；（七
    ）於八十九年一月二十四日凌晨零時三十分許，甲○○在臺北縣三重市○○○路
    五七０號後方小木屋為警查獲，並扣得其所有供施用之安非他命一包（毛重不詳
    ；淨重三十四公克）、供施用安非他命犯罪之內含安非他命殘渣（微量無法秤重
    ）的吸食器一組；（八）於八十九年五月四日下午八時二十分許，甲○○在臺北
    縣三重市○○○路五七０號後方小木屋內為警查獲，並扣得其所有供施用之安非
    他命二包（一包毛重０˙九公克、淨重０˙七公克；另一包毛重一˙一公克、淨
    重０˙九公克；上開二包合計毛重二公克、淨重一˙六公克）；（九）於八十九
    年六月十六日下午五時許，甲○○在臺北縣三重市○○○路五六０巷十五弄七號
    後方之小木屋內為警查獲，並扣得其所有供施用之安非他命二十九小包（合計毛
    重二十三˙七公克；淨重十七˙九公克）；（十）於八十九年八月三十日下午五
    時三十分許，甲○○與陳芊樺、吳鴻輝、曾浩克、鄭有文、謝明常、張清和（後
    六人另行審理）在臺北縣三重市○○○路五六０巷十五弄七號後方小木屋內為警
    查獲，並扣得甲○○所有供施用之安非他命十九包（毛重不詳；合計淨重十三˙
    七公克）、安非他命一罐（毛重不詳；淨重一˙一公克）、供施用安非他命犯罪
    之吸食器二組、磅秤一台、分裝杓管一支，及其所有供施用安非他命犯罪預備之
    分裝夾鍊袋一五五個；另扣得與本案無涉之海洛因三十六包（毛重不詳；合計淨
    重十二˙七公克）、海洛因殘渣袋二個、研磨缽一組、分裝湯匙一支、
    駕駛執照各一張；（十一）於八十九年十月十二日下午七時三十分許，甲○○在
    臺北縣三重市○○○路五七二號後方小木屋內為警查獲，並扣得其所有供施用之
    安非他命三十六包（合計毛重四十五公克、淨重三十三公克）、供施用安非他命
    犯罪之吸食器一組、分裝杓三支；（十二）於八十九年十二月十八日下午九時三
    十分許，甲○○在臺北縣蘆洲市○○街三十八巷四十五弄四號六樓為警查獲，並
    扣得其所有供施用之安非他命一包（毛重不詳；淨重０˙三公克）、供施用安非
    他命犯罪之吸食器二組。審理中經本院於八十九年十一月三十日以八十九年度毒
    聲字第六八六八號裁定應送勒戒處所觀察、勒戒，並由臺灣板橋地方法院檢察署
    檢察官指揮執行，經臺灣臺北看守所附設勒戒處所執行觀察、勒戒後，認甲○○
    有繼續施用毒品之傾向，再經本院於九十年一月十日以九十年度毒聲字第一八號
    裁定交付臺灣臺北戒治所施以強制戒治，自九十二年十一月二十六日開始執行，
    至九十三年五月二十八日戒治期間已滿六個月，並經前開戒治所評定報請停止戒
    治，已無繼續強制戒治之必要，而認其強制戒治期滿。
二、案經臺北市政府警察局文山第一分局移送臺灣板橋地方法院檢察署檢察官偵查起
    訴；暨臺北縣政府警察局、臺北市政府警察局內湖分局、文山第一分局、中正第
    一分局、信義分局移送，臺北縣政府警察局蘆洲分局、永和分局、三重分局報請
    臺灣板橋地方法院檢察署檢察官移送本院併案審理。
    理  由
一、訊據被告甲○○就右揭施用安非他命之犯罪事實，於警訊時及偵審中均坦承不諱
    ，其各次被查獲時經警採集尿液送檢驗，均呈安非他命陽性反應，有臺北市立療
    養院八十六年八月六日煙毒尿液檢驗報告書（二）、八十六年十月十五日煙毒尿
    液檢驗報告書（二）、八十七年九月三日煙毒尿液檢驗報告書（二）、臺北縣衛
    生局八十七年九月二十五日（八七）北縣衛煙檢字第二七八一九號煙毒檢驗成績
    書、八十八年二月二十五日北縣衛六字第０六二四二號尿液煙毒檢驗成績書、八
    十九年二月九日北縣衛六字第０六三五六號尿液煙毒檢驗成績書、臺北市立療養
    院八十九年五月八日煙毒尿液檢驗報告書、八十九年六月二十六日煙毒尿液檢驗
    報告書（三）、臺灣檢驗科技股份有限公司八十九年十一月十日ＣＨ二０００Ｂ
    ００００四二號濫用藥物尿液檢驗報告（檢體編號二０七一一）、臺北市立療養
    院九十年九月六日煙毒尿液檢驗報告書（三）各一紙在卷可稽，並有被告甲○○
    所有供施用安非他命犯罪之吸食器一組（八十六年七月二十四日查獲）、供施用
    之安非他命一包（毛重０˙九公克；淨重０˙七公克）吸食器一組、玻璃球四個
    （八十六年十月七日查獲）、吸食器一組、含安非他命殘渣（微量無法秤重）之
    塑膠袋一個、吸管杓子一支（八十七年八月二十日查獲）、安非他命一包（毛重
    ０˙四公克；淨重０˙二公克）、吸食器二組、瓦斯噴火器一個（八十七年八月
    三十一日查獲）、吸食器一個（八十八年一月二十六日查獲）、安非他命一包（
    毛重不詳；淨重三十四公克）、內含安非他命殘渣的吸食器一組（八十九年一月
    二十四日查獲）、安非他命二包（一包毛重０˙九公克、淨重０˙七公克；另一
    包毛重一˙一公克、淨重０˙九公克；上開二包合計毛重二公克；淨重一˙六公
    克）（八十九年五月四日查獲）、安非他命二十九小包（合計毛重二十三˙七公
    克；淨重十七˙九公克）（八十九年六月十六日查獲）、安非他命十九包（毛重
    不詳；合計淨重十三˙七公克）、安非他命一罐（毛重不詳；淨重一˙一公克）
    、吸食器二組、磅秤一台、分裝杓管一支、供施用安非他命犯罪預備之分裝夾鍊
    袋一五五個（八十九年八月三十日查獲）、安非他命三十六包（合計毛重四十五
    公克、淨重三十三公克）、吸食器一組、分裝杓三支（八十九年十月十二日查獲
    ）、安非他命一包（毛重不詳；淨重０˙三公克）、吸食器二組（八十九年十二
    月十八日查獲）扣案可供佐證。本案事證明確，被告甲○○施用安非他命之犯行
    洵堪認定。
二、查被告行為後，毒品危害防制條例業於八十七年五月二十日總統令修正公布，於
    同年五月二十二日生效，再於九十二年七月九日總統令修正公布，並於九十三年
    一月九日施行，業如前述。依該條例第二條第二項第二款、第十條第二項、第二
    十條第二項後段、第二十三條第一項、第三十五條第一項第四款之規定，安非他
    命亦在該條例規範之列，且施用安非他命者必須先經由觀察勒戒程序，經觀察勒
    戒有繼續施用毒品傾向者，檢察官應聲請法院裁定令入戒治處所強制戒治，其期
    間為六個月以上致無繼續強制戒治之必要；而依第二十條第二項強制戒治期滿，
    審判中之案件法院應為免刑之判決。上開規定與被告甲○○行為時所犯麻醉藥品
    管理條例第十三條之一第二項第四款非法吸用麻醉藥品罪比較，屬有利於被告，
    依刑法第二條第一項前段，自應適用裁判時之新法。核被告甲○○所為施用安非
    他命行為，係犯毒品危害防制條例第十條第二項之施用第二級毒品罪。其施用前
    後持有安非他命之低度行為，應為施用之高度行為所吸收，不另論罪。又被告所
    為數施用行為，時間緊接，犯罪構成要件相同，顯係出於概括之犯意為之，為連
    續犯，爰依刑法第五十六條之規定以一罪論。公訴人僅起訴被告於八十六年七月
    二十三日下午九時、同年十月六日晚上、同年十月七日上午十時施用毒品安非他
    命之犯行，未起訴上開時日後至九十年八月三十日止施用安非他命之犯行，但此
    部分未起訴之犯罪事實，業經檢察官移送併案，且與本案為連續犯，屬裁判上一
    罪，有不可分之關係，為起訴效力所及，本院自應併予審理。又，本件被告甲○
    ○於審理中經本院裁定交付台灣台北看守所附設勒戒處所觀察勒戒後，有繼續施
    用毒品之傾向；再經本院裁定令入戒治處所強制戒治，自九十二年十一月二十六
    日開始執行，至九十三年五月二十八日戒治期間已滿六個月，既經戒治處所評定
    報請停止戒治，係無繼續強制戒治之必要，則依同條例第三十五條第一項第三款
    規定，即適用修正後之毒品危害防制條例第二十條第二項規定，法院毋庸裁定停
    止戒治並所餘戒治期間付保護管束，而認其強制戒治期滿，此亦有臺灣臺北看守
    所附設勒戒處所有無繼續施用毒品傾向證明書、本院八十九年度毒聲字第六八六
    八號、九十年度毒聲字第一一八號裁定、臺灣臺北戒治所報請停止戒治報告表、
    受戒治人處遇成效報告表、臺灣高等法院被告全國前案紀錄表各一件附卷可按，
    爰依前揭規定，諭知被告施用安非他命犯行免刑之判決。
三、扣案如附表（壹）編號一至九所示之安非他命，及附表（壹）編號十、十一所示
    之塑膠袋一個所含安非他命殘渣（微量無法秤重）、吸食器一組內所含安非他命
    殘渣（微量無法秤重），均係第二級毒品，業如前述，應依毒品危害防制條例第
    十八條第一項前段之規定，宣告沒收銷燬之。另扣案如附表（貳）所示之吸食器
    、玻璃球、含安非他命殘渣（微量無法秤重）之塑膠袋、吸管杓子、瓦斯噴火器
    、含安非他命殘渣（微量無法秤重）之吸食器、磅秤、分裝杓管、分裝杓，均係
    被告所有供施用毒品安非他命犯罪用之物，業據被告於審理中供承在卷；而附表
    （參）之分裝夾鍊袋一百五十五個，則係被告所有供施用安非他命犯罪預備之物
    ，均應依刑法第三十八條第一項第二款之規定宣告沒收之。至八十九年八月三十
    日下午五時三十分許，在臺北縣三重市○○○路五六０巷十五弄七號後方小木屋
    內為警查扣之海洛因三十六包（毛重不詳；合計淨重十二˙七公克）、海洛因殘
    渣袋二個、研磨缽一組、分裝湯匙一支、
    告施用第二級毒品之犯行無涉，爰不予宣告沒收，附此敘明。
據上論斷，應依刑事訴訟法第二百九十九條第一項後段，毒品危害防制條例第十條第
二項、第三十五條第一項第四款、第二十條第二項後段、第二十三條第一項、第十八
條第一項前段，刑法第十一條前段、第二條第一項前段、第五十六條、第三十八條第
一項第二款、第三十九條，判決如主文。
本案經檢察官王家春到庭執行職務。
中　　　華　　　民　　　國　　九十三　　年　　　七　　　月　　 十九　 　日
                          臺灣板橋地方法院刑事第七庭
                              審判長法  官  鄭水銓
                                    法  官  陳福來
                                    法  官  楊志雄
右正本證明與原本無異
如不服本判決應於送達後十日內向本院提出上訴狀
                                    書記官  胡勤義
中　　　華　　　民　　　國　　九十三　　年　　　七　　　月　　 十九 　　日
附錄所犯法條全文：
毒品危害防制條例第十條
施用第一級毒品者，處六月以上五年以下有期徒刑。
施用第二級毒品者，處三年以下有期徒刑。
附  表（壹）
┌─┬─────┬────┬─────┬────────┐
│編│查扣時間  │物品種類│重      量│偵查卷宗案號    │
│  │（民國）  │、數量  │          │（臺灣板橋地方法│
│號│          │        │          │院檢察署）      │
├─┼─────┼────┼─────┼────────┤
│一│八十六年十│安非他命│毛重零點玖│八十六年度偵字第│
│  │月七日下午│壹包    │公克；淨重│二三一三七號    │
│  │二時三十分│        │零點柒公克│                │
├─┼─────┼────┼─────┼────────┤
│二│八十七年八│安非他命│毛重零點肆│八十七年度偵字第│
│  │月三十一日│壹包    │公克；淨重│一九五八八號    │
│  │下午二時  │        │零點貳公克│                │
├─┼─────┼────┼─────┼────────┤
│三│八十九年一│安非他命│毛重不詳；│八十九年度毒偵字│
│  │月二十四日│壹包    │淨重參拾肆│第九八四號　    │
│  │零時三十分│        │公克　　　│                │
├─┼─────┼────┼─────┼────────┤
│四│八十九年五│安非他命│毛重各零點│八十九年度毒偵字│
│  │月四日下午│貳包 　 │玖、壹點壹│第三七０五號　　│
│  │八時二十分│        │公克；淨重│　　　　　　　　│
│  │          │        │各零點柒、│　　　　　　　　│
│  │          │        │零點玖公克│　　　　　      │
├─┼─────┼────┼─────┼────────┤
│五│八十九年六│安非他命│毛重合計貳│八十九年度毒偵字│
│  │月十六日下│貳拾玖包│拾參點柒公│第五０四九號　　│
│  │午五時    │        │克；淨重合│　　　　　　　　│
│  │          │        │計拾柒點玖│　　　　　　　　│
│  │          │        │公克      │　　　　　      │
├─┼─────┼────┼─────┼────────┤
│六│八十九年八│安非他命│毛重不詳；│九十年度毒偵字第│
│  │月三十日下│拾玖包　│淨重合計拾│三五二０號　　　│
│  │午五時三十│        │參點柒公克│　　　　　　　　│
│  │分        │        │　　　　  │　　　　　　　　│
├─┼─────┼────┼─────┼────────┤
│七│同右　　　│安非他命│毛重不詳；│同右　　　　　　│
│  │　　　　　│壹罐　　│淨重壹點壹│　　　　　　　　│
│  │　　　　　│        │公克　　　│　　　　　　　　│
├─┼─────┼────┼─────┼────────┤
│八│八十九年十│安非他命│毛重合計肆│八十九年度毒偵字│
│  │月十二日下│參拾陸包│拾伍公克；│第六七０七號　　│
│  │午七時三十│        │淨重合計參│　　　　　　　　│
│  │分        │        │拾參公克  │　　　　　　　　│
├─┼─────┼────┼─────┼────────┤
│九│八十九年十│安非他命│毛重不詳；│八十九年度毒偵字│
│  │二月十八日│壹包　　│淨重零點參│第七六七六號　　│
│  │下午九時三│        │公克      │　　　　　　　　│
│  │十分      │        │          │                │
├─┼─────┼────┼─────┼────────┤
│十│八十七年八│壹個殘渣│微量無法秤│八十七年偵字第一│
│  │月二十日下│袋內所含│重        │八一五四號　　　│
│  │午五時五十│安非他命│          │　　　　　　　　│
│  │分        │殘渣    │          │　　　　　　　　│
├─┼─────┼────┼─────┼────────┤
│十│八十九年一│壹組吸食│微量無法秤│八十九年毒偵字第│
│一│月二十四日│器內所含│重        │九八四號　　　　│
│  │零時三十分│安非他命│          │　　　　　　　　│
│  │          │殘渣　  │          │　　　　　　　　│
└─┴─────┴────┴─────┴────────┘
附  表（貳）
┌─┬─────┬────┬────────┐
│編│查扣時間  │物品種類│偵查卷宗案號    │
│  │（民國）  │、數量  │                │
│號│          │        │                │
├─┼─────┼────┼────────┤
│一│八十六年七│吸食器壹│八十六年度偵字第│
│  │月二十四日│組　    │一八三五０號    │
│  │下午七時四│        │                │
│  │十分　    │        │                │
├─┼─────┼────┼────────┤
│二│八十六年十│吸食器壹│八十六年度偵字第│
│  │月七日下午│組、玻璃│二三一三七號    │
│  │二時三十分│球肆個  │                │
├─┼─────┼────┼────────┤
│三│八十七年八│吸食器壹│八十七年度偵字第│
│  │月二十日下│組、吸管│一八一五四號    │
│  │午五時五十│杓子壹支│                │
│  │分        │、含安非│                │
│  │          │他命殘渣│                │
│  │          │（微量無│                │
│  │          │法秤重）│                │
│  │          │之塑膠袋│                │
│  │          │壹個    │                │
├─┼─────┼────┼────────┤
│四│八十七年八│吸食器二│八十七年度偵字第│
│  │月三十一日│組、瓦斯│一九五八八號　　│
│  │下午二時三│噴火器壹│　　　　　　　　│
│  │十分      │個      │　　　　　　　　│
│  │          │        │　　　　　      │
├─┼─────┼────┼────────┤
│五│八十八年一│吸食器壹│八十八年度偵字第│
│  │月二十六日│個　　　│三二一八號　　　│
│  │下午九時四│　　　　│　　　　　　　　│
│  │十五分    │　　　　│　　　　　　　　│
├─┼─────┼────┼────────┤
│六│八十九年一│內含安非│八十九年毒偵字第│
│  │月二十四日│他命殘渣│九八四號        │
│  │零時三十分│（微量無│                │
│  │          │法秤重）│                │
│  │          │之吸食器│                │
│  │          │一組    │                │
├─┼─────┼────┼────────┤
│七│八十九年八│吸食器貳│九十年度毒偵字第│
│  │月三十日下│組、磅秤│三五二０號　　　│
│  │午五時三十│壹台、分│　　　　　　　　│
│  │分        │裝杓管壹│　　　　　　　　│
│  │          │支、分裝│                │
│  │          │湯匙壹支│　              │
├─┼─────┼────┼────────┤
│八│八十九年十│吸食器壹│八十九年毒偵字第│
│  │月十二日下│組、分裝│六七０七號　　　│
│  │午七時三十│杓參支  │　　　　　　　　│
│  │分        │        │　　　　　　　　│
├─┼─────┼────┼────────┤
│九│八十九年十│吸食器貳│八十九年度毒偵字│
│  │二月十八日│組　　　│第七六七六號　　│
│  │下午九時三│        │　　　　　　　　│
│  │十分      │        │                │
└─┴─────┴────┴────────┘
附  表（參）
┌─┬─────┬────┬────────┐
│編│查扣時間  │物品種類│偵查卷宗案號    │
│  │（民國）  │、數量  │                │
│號│          │        │                │
├─┼─────┼────┼────────┤
│一│八十九年八│分裝夾鍊│九十年度毒偵字第│
│  │月三十日下│袋壹佰伍│三五二０號　　　│
│  │午五時三十│拾伍個　│　　　　　　　　│
│  │分        │　　　　│　　　　　　　　│
└─┴─────┴────┴────────┘
